【裁判字號】    97,易,1908
【裁判日期】    971204
【裁判案由】    竊盜
【裁判全文】
臺灣彰化地方法院刑事判決              97年度易字第1908號
公  訴  人  臺灣彰化地方法院檢察署檢察官
被      告  甲○○
上列被告因竊盜案件，經檢察官提起公訴（97年度偵字第8347號
），本院判決如下：
    主  文
甲○○毀壞門扇，於夜間侵入住宅竊盜，處有期徒刑捌月。
    犯罪事實
一、甲○○基於為自己不法所有之竊盜犯意，於民國96年12月6
    日上午零時許之夜間，以徒手強拉乙○○位在彰化縣芳苑鄉
    ○○村○○路○○段102 巷14弄3 號住處1 樓落地鋁門（毀
    損部分未據告訴），毀壞鋁門框膠條開啟落地鋁門之方式進
    入屋內，先持自備之塑膠吸油管，竊取停放其內車牌號碼
    JRD-642 號機車油箱內之汽油約1200CC裝入寶特瓶後，再以
    徒手搬運放置在該處客廳內之電腦主機1 臺。得手後，將汽
    油加入自己機車油箱內供己使用，電腦主機則搬運至其位於
    彰化縣芳苑鄉○○村○○路○○段102 巷14弄2 號住處2 樓
    陽台藏放。嗣經乙○○發覺，報請警方調閱監視錄影畫面而
    循線查獲，並扣得電腦主機1 臺（業經乙○○領回），始查
    知上情。
二、案經乙○○訴由彰化縣警察局芳苑分局報請臺灣彰化地方法
    院檢察署檢察官偵查起訴。
    理  由
一、本案被告所犯係屬刑事訴訟法第376 條第2 款所列之刑法第
    321 條第1 項之加重竊盜罪，本院爰依同法第284 條之1 之
    規定行獨任審判。次按被告以外之人於審判外之陳述，雖不
    符刑事訴訟法第159 條之1 至第159 條之4 之規定，而經當
    事人於審判程序同意作為證據，法院審酌該言詞陳述或書面
    陳述作成時之情況，認為適當者，亦得為證據。當事人、代
    理人或辯護人於法院調查證據時，知有第159 條第1 項不得
    為證據之情形，而未於言詞辯論終結前聲明異議者，視為有
    前項之同意，刑事訴訟法第159 條之5 定有明文。查本案全
    部卷證，公訴人、被告均不爭執其證據能力，本院復衡以該
    等供述證據作成時之情況，應為適當，是可認後述所引用證
    據之證據能力均無疑義，合先敘明。
二、上揭犯罪事實，業據被告甲○○於警、偵訊及本院審理時坦
    承不諱，核與證人即告訴人乙○○於警、偵訊時證述之情節
    相符，並有贓物認領保管單1 紙、監視錄影畫面翻拍照片6
    張、現場照片2 張在卷可稽，足認被告自白與事實相符，堪
    可採為論罪科刑之依據。且被告於本院審理時復供稱：竊得
    之汽油已加入自己的機車內使用等語明確（見本院97年11月
    20日審判筆錄），足認被告確有為自己不法所有之意圖甚明
    。綜上所述，本案事證明確，被告甲○○竊盜犯行，洵堪認
    定，應予依法論科。
三、按刑法第321 條第1 項第1 款之夜間侵入住宅竊盜罪，其所
    謂「住宅」，乃指人類日常居住之場所而言（最高法院76年
    臺上字第2972號判例要旨參照）。申言之，該住宅固不必行
    竊時有人在內，但須已有人實際遷入居住為條件；又刑法上
    所謂夜間，係指日出前日沒後。次按毀越門扇而入室行竊，
    其越入行為即屬侵入住宅，已結合於所犯加重竊盜之罪質中
    ，無更行構成侵入住宅罪之理；又刑法第321 條第1 項第2
    款所謂毀越門扇之「越」字，係指越入、超越或逾越而進而
    言，如係啟門入室或走入，不得謂為越進（最高法院27年上
    字第1887號、22年上字第454 號判例、最高法院院民刑事庭
    總會24年7 月決議參照）。又刑法第321 條第1 項第2 款所
    謂毀越門扇係指毀越住宅、店舖或其他建築物（包括公寓、
    大廈內之各住戶或店舖）之門扇而言；所謂「其他安全設備
    」，係指除門扇、牆垣以外，依通常觀念足認為防盜之一切
    設備而言（最高法院75年度臺上字第873 號、78年度臺上字
    第4418號判決意旨參照）。查被告於夜間以徒手強拉告訴人
    住處1 樓落地鋁門，毀壞鋁門框膠條開啟鋁門進入之方式，
    侵入告訴人住處，核其所為係犯刑法第321 條第1 項第1款
    、第2 款之毀壞門扇，於夜間侵入住宅竊盜罪。公訴人認被
    告上揭所為係屬踰越門扇，即有未洽，惟此僅為加重條件之
    更易，自毋庸變更起訴法條，附此敘明。爰審酌被告正值青
    年，竟不思循正當途徑獲取財物，反因一時貪念，任意竊取
    他人財物，影響他人財產權，惡行非輕，又事後迄未賠償被
    害人損失，惟念其犯後尚知坦承犯行，態度尚可，暨考量其
    生活狀況、智識程度、行竊手段及竊得物品價值，又竊得之
    電腦主機業經被害人領回，有贓物認領保管單1 紙在卷可參
    等一切情狀，量處如主文所示之刑，以示懲戒。至被告持供
    行竊之塑膠吸油管1 支，雖為被告所有之物，惟業經被告丟
    棄，又非違禁物，為免日後執行困難，爰不併為沒收之諭知
    ，附此敘明。
據上論斷，應依刑事訴訟法第299 條第1 項前段，刑法第321 條
第1 項第1 款、第2 款，判決如主文。
本案經檢察官余建國到庭執行職務。
中    華    民    國    97    年    12    月    4     日
                  刑事第七庭    法      官  胡宜如
以上正本證明與原本無異。
如不服本判決應於收受判決後10日內向本院提出上訴書狀，並應
敘述具體理由。其未敘述上訴理由者，應於上訴期間屆滿後20日
內向本院補提理由書（均須按他造當事人之人數附繕本）「切勿
逕送上級法院」。
告訴人或被害人對於判決如有不服具備理由請求檢察官上訴者，
其上訴期間之計算係以檢察官收受判決正本之日期為準。
中    華    民    國    97    年    12    月    4     日
                                書  記  官  蕭秀吉
附錄本案論罪科刑法條：
中華民國刑法第321條
犯竊盜罪而有左列情形之一者，處六月以上、五年以下有期徒刑
：
一、於夜間侵入住宅或有人居住之建築物、船艦或隱匿其內而犯
    之者。
二、毀越門扇、牆垣或其他安全設備而犯之者。
三、攜帶兇器而犯之者。
四、結夥三人以上而犯之者。
五、乘火災、水災或其他災害之際而犯之者。
六、在車站或埠頭而犯之者。
前項之未遂犯罰之。


司法院資訊處製作；財團法人民間司法改革基金會備份。
